【裁判字號】    90,簡上,91
【裁判日期】    900704
【裁判案由】    侵占
【裁判全文】
臺灣板橋地方法院刑事判決                            九十年度簡上字第九一號
    上  訴  人
    即  被  告  甲○○
右列上訴人因侵占案件，不服本院三重簡易庭九十年度重簡字第四二號，中華民國九
十年二月二十三日第一審判決（聲請簡易判決處刑案號：臺灣板橋地方法院檢察署八
十九年度偵字第二一七四六號）提起上訴，本院管轄第二審之合議庭判決如左：
    主  文
上訴駁回。
    事  實
一、甲○○於民國八十九年十一月二十日凌晨二時許，在台北縣三重市○○路○段「
    天台廣場」外，其所停放之機車上拾獲乙○○所遺失之諾基亞牌三二一０型行動
    電話一支（含SIMM卡，係乙○○於同日凌晨二時許遺留在同路段七十六號公司廁
    所內，經某不詳姓名年籍之人予以拾獲後，留置在甲○○停放之機車座墊上），
    竟意圖為自己不法之所有，予以侵占入己，置放於其機車前方之置物箱內。嗣於
    同日凌晨二時三十分許，為警在台北市○○○路、延平北路口台北橋上為警臨檢
    查獲，並扣得上開手機一支。
二、案經台北市政府警察局大同分局移送台灣板橋地方法院檢察署檢察官聲請簡易判
    決。
    理  由
一、訊據被告甲○○固對伊於右揭時地拾獲上開手機一支之事實供承不諱，惟否認有
    何侵占之犯行，辯稱：伊準備要送去警察局，在台北橋上為警攔查下來，還來不
    及講，警察就在機車前面置物箱找到撿到的手機云云。惟查，上開手機係乙○○
    所有，於右揭時地在公司廁所內不小心遺失等情，業據被害人乙○○於警訊中
    陳述在卷，並有贓物認領保管單各一紙附卷足稽。而上開手機，被告供稱係在其
    機車座墊上拾獲，顯然另有不詳姓名之人將該手機隨意放置在被告之機車座墊上
    ，是該手機，於被告拾獲時，乃屬離本人所持有之物，應堪認定。次查，被告為
    警臨檢攔查時，並未向警員供稱該手機為其拾獲，亦未交給警察，而係警員將被
    告帶回警察局後，查電話序號聯絡被害人乙○○前來時，被告始稱該手機為其拾
    獲，此經證人即查獲警員丙○○於本院審理時證述在卷，是被告顯有為為自己不
    法所有之意圖甚明。且依常情言之，被告若果真有將拾獲之手機送交警察局，則
    其在台北縣三重市天台廣場附近即可就近送交警察局或派出所，又何須回到台北
    市始送交警察局之理，是被告所辯：伊準備要送交警察局云云，無非事後避重就
    輕之詞，不足採信。綜上，本件事證已臻明確，被告犯行，堪予認定。
二、核被告所為，係犯刑法第三百三十七條之侵占離本人所持有之物罪。原審以被告
    犯罪事證明確，並審酌一切情狀，依刑事訴訟法第四百四十九條第一項前段、第
    四百五十四條第二項、刑法第三百三十七條、第四十二第二項、罰金罰鍰提高標
    準條例第一條前段、第二條，量處被告罰金肆仟元，並諭知如易服勞役以三佰元
    折算一日，認事用法均無不合，量刑亦屬允當，被告上訴意旨仍執陳詞，否認犯
    罪，核無理由，其上訴應予駁回。
據上論斷，應依刑事訴訟法第四百五十五條之一第一項、第三項、第三百六十八條，
刑法第三百七十三條，判決如主文。
本案經檢察官壽勤偉到庭執行職務
中      華      民      國      九十    年      七      月      四      日
                                  臺灣板橋地方法院刑事第二庭
                                      審判長法  官  梁  宏  哲
                                            法  官  王  屏  夏
                                            法  官  楊  晉  佳
右正本證明與原本無異
本件不得上訴
                                            書記官  邱  美  龍
中      華      民      國      九十    年      七      月      四      日
附錄本案論罪科刑法條全文：
刑法第三百三十七條
意圖為自己或第三人不法之所有，而侵占遺失物、漂流物或其他離本人所持有之物者
，處五百元以下罰金。（罰金倍數已依罰金罰鍰提高標準條例提高為十倍）


司法院資訊處製作；財團法人民間司法改革基金會備份。
